# 应付职工薪酬次月发放后再计提需要调整吗？

提问人：胖的瘦子 yo 时间：2022-02-09 11:51:26
审计小白第一次做职工薪酬，企业是次月发工资，然后发工资的第二天计提工资，导致 12 月就没计提工资，在次年 1 月计提的，审计需要调整吗？

回答人：chenyiwei
建议按权责发生制原则处理，因为是次月发工资，故在年末应计提归属于 12 月的应付工资和职工薪酬相关成本费用。需关注年初是否同样存在跨期问题，一并予以调整。